【裁判字號】    92,上易,458
【裁判日期】    920319
【裁判案由】    詐欺
【裁判全文】
臺灣高等法院刑事判決                            九十二年度上易字第四五八號
    上  訴  人  臺灣板橋地方法院檢察署檢察官
    被      告  甲○○
右上訴人因被告詐欺案件，不服臺灣板橋地方法院九十一年度易緝字第一０二號，中
華民國九十一年九月四日第一審判決（起訴案號：臺灣板橋地方法院檢察署八十九年
度偵字第三四九三號）提起上訴，本院判決如左：
    主  文
原判決撤銷。
甲○○共同意圖為自己不法之所有，以詐術使人將本人之物交付，處有期徒刑捌月。
    事  實
一、甲○○與鐘清在（通緝中）、歐啟雄、趙溫夏（以上二人分別判處有期徒刑十月
    及九月確定在案）等四人，共同意圖為自己不法之所有，於民國（下同）八十八
    年二月九日上午九時二十分許，共乘一輛自小客車行經臺北縣三峽鎮○○路三二
    號前時，見乙○○獨自一人在該處，便由趙溫夏下車向乙○○佯稱：其車內有一
    個腦筋有問題但非常富有之女子（由甲○○佯裝），為取信乙○○並邀其上車，
    先由佯裝腦筋有問題之甲○○拿出面額新臺幣（下同）一百元紙鈔共一萬元交予
    乙○○，另外又拿出一萬元給同車駕駛鐘清在，趙溫夏並繼續詐稱甲○○有很多
    錢放在一座大橋下，只要乙○○能拿出多少錢，甲○○便會拿出多少錢云云，致
    使乙○○因而陷於錯誤，信其所言返回住處拿印章、存摺、彰化商業銀行存本取
    息儲蓄存款存單及國民身分證等物，再由歐啟雄陪同乙○○前往彰化商業銀行三
    峽分行提領現金一百八十萬元。俟乙○○與歐啟雄回到車上後，趙溫夏等四人便
    藉口欲搭載乙○○回住處，途中並佯裝要幫乙○○包錢，乙○○不疑有他而將領
    來之上開現金悉數交付，趙溫夏等四人即乘機將該現金一百八十萬元調換成由舊
    報紙內包十四瓶味全調味乳後，再交回給乙○○。待乙○○回到住處後方知受騙
    而報警，嗣於八十八年五月一日下午一時二十分許，經警在高雄市○○區○○路
    一三四號前查獲歐啟雄，並循線查悉共同參與之趙溫夏、甲○○及鐘清在等三人
    。
二、案經臺灣板橋地方法院檢察署檢察官偵查起訴。
    理  由
一、訊據被告甲○○對於右揭事實坦承不諱，又共同被告歐啟雄、趙溫夏二人於臺灣
    板橋地方法院八十八年度易字第二九０五號詐欺案件調查時，亦分別供承負責陪
  同被害人乙○○前往提款，以及被告甲○○與鐘清在二人共同參與行騙等情屬實
    （見上開案件影印卷之八十九年一月七日訊問筆錄、同年月十四日審判筆錄），
    核與被害人乙○○於警訊及偵查時所指訴遭被告等四人詐騙之情節相符（見八十
    八年度偵字第一一一二五號偵查影印卷第十頁起至第十二頁、第八十七頁），且
    乙○○之儲蓄存款存單上指紋，經內政部警政署刑事警察局比對該局指紋電腦檔
    結果，發現與共同被告歐啟雄之右拇指指紋相符，有該局八十八年三月五日局紋
    字第二四０號指紋鑑定書影本乙份在卷可稽，足徵被告甲○○確有共同參與詐欺
    乙○○犯行，堪資認定。
二、核被告甲○○所為，係犯刑法第三百三十九條第一項之詐欺取財罪。被告與歐啟
    雄、趙溫夏、鐘清在共同犯罪，互有犯意聯絡及行為分擔，為共同正犯。
三、原審予被告論罪科刑，並宣告緩刑，固非無見。惟查被告等以俗稱金光黨之手法
    ，詐騙善良無知之婦女，且金額高達一百八十萬元，使被害人乙○○痛不欲生，
    損失鉅大，被告犯罪後經通緝到案，又未賠償被害人全部損失，自難認無再犯之
    虞，原判決僅量處有期徒刑七月，並宣告緩刑三年，自有未洽。公訴人上訴意旨
    執此指摘原判決不當，為有理由，應由本院將原判決撤銷改判。爰審酌被告共同
    以金光黨之方法詐取一時貪念之婦女，危害社會治安至鉅，且使被害人乙○○損
    失慘重，迄今猶未獲得全部賠償，及被告犯罪後尚知悔悟、態度良好等一切情狀
    ，量處有期徒刑八月，以示懲儆。至上訴人請求判處被告有期徒刑二年六月云云
    ，惟查共同被告歐啟雄、趙溫夏已分別判處有期徒刑十月及九月確定，有臺灣板
    橋地方法院八十八年度易字第二九０五號判決附卷可稽，而被告又有老父及女兒
    待養，故本院認以量處有期徒刑八月為適當，併予敘明。
據上論斷，應依刑事訴訟法第三百六十九條第一項前段、第三百六十四條、第二百九
十九條第一項前段，刑法第二十八條、第三百三十九條第一項，罰金罰鍰提高標準條
例第一條前段，判決如主文。
本案經檢察官劉斐玲到庭執行職務。
中    華    民    國    九十二    年       三       月       十九       日
                              台灣高等法院刑事第十五庭
                                  審判長法  官  房  阿  生
                                        法  官  蔡  光  治
                                        法  官  雷  元  結
右正本證明與原本無異。
不得上訴。
                                        書記官  李  麗  花
中      華      民      國    九十二    年      三      月      十九    日
附錄：本案論罪科刑法條全文
刑法第三百三十九條
  意圖為自己或第三人不法之所有，以詐術使人將本人或第三人之物交付者，處五年
  以下有期徒刑、拘役或科或併科一千元以下罰金。
  以前項方法得財產上不法之利益或使第三人得之者，亦同。
  前二項之未遂犯罰之。


司法院資訊處製作；財團法人民間司法改革基金會備份。
